臺灣臺北地方法院民事判決　　　　　　 100年度訴字第3002號
原　　　告　魏旭夆
　　　　　　劉易真
兼　上一人
訴訟代理人　羅雅千
原　　　告　蔣其豫即陳思帆之.
被　　　告　社團法人台灣阿甘精神發展協會
法定代理人　張文彥
訴訟代理人　黃英哲律師
　　　　　　陳香文律師
上列當事人間請求給付服務報酬事件，本院於民國100年11月29
日言詞辯論終結，判決如下：
    主  文
被告應給付原告新臺幣肆拾貳萬伍仟元，及自民國九十九年五月
二十一日起至清償日止，按週年利率百分之五計算之利息。
原告其餘之訴駁回。
訴訟費用由被告負擔十分之九，餘由原告負擔。
本判決得假執行；但被告如以新臺幣肆拾貳萬伍仟元為原告預供
擔保後，得免為假執行。
原告其餘假執行之聲請駁回。
    事實及理由
壹、程序方面：
一、按訴訟繫屬中為訴訟標的之法律關係，雖移轉於第三人，於
    訴訟無影響；但第三人如經兩造同意，得聲請代當事人承當
    訴訟，民事訴訟法第254條第1項定有明文。經查，原告據以
    作為請求權基礎之「公關合作備忘錄」，契約當事人之一之
    陳思帆已於本件訴訟繫屬後之民國100年7月2日將其依上開
    契約對被告可得請求之權利讓與予蔣其豫，有委託書暨權益
    轉讓書1紙附卷可稽（見本院卷(一)第50頁）。又蔣其豫於本
    院100年9月5日準備程序期日中當庭聲明承當訴訟後，業經
    被告表示同意（見本院卷(二)第12頁），是依首揭規定，蔣其
    豫聲明承當訴訟，於法並無不合，應予准許。
二、次按訴狀送達後，原告不得將原訴變更或追加他訴，但擴張
    或減縮應受判決事項之聲明者，不在此限，民事訴訟法第25
    5條第1項第3款定有明文。查原告起訴時原聲明請求被告應
    給付新臺幣（下同）59萬2,000元，及自99年5月10日起至清
    償日止，按年息5%計算之利息；惟因被告事後又為部分清償
    ，原告嗣將前項聲明數額減縮為46萬元，並同時將利息起算
    日減縮自99年5月21日起算（見本院卷(二)第54頁反面）。核
    其所為變更，無非僅係減縮應受判決事項之聲明，亦應准許
    ，均先說明。
貳、實體方面：
一、原告起訴主張：被告為舉辦「2010阿甘盃路跑嘉年華活動」
    ，需要公關人才，遂透過訴外人王俊人與原告等人聯繫，並
    於99年4月2日與原告、訴外人梁慧萱等5人（以下合稱五人
    為活動小組）簽訂公關合作備忘錄（下稱系爭備忘錄），委
    由活動小組負責該活動之整體規劃、公關計畫與執行及相關
    活動製作物設計與校對等項目；被告則應於第一筆企業贊助
    金進帳後兩個工作天內先付21萬元，再於原告提交成果報告
    書書面後7日內再付尾款49萬元，合計70萬元（以上數額均
    為未稅，含稅後應為73萬5,000元）。然活動小組已於99年5
    月10日前完成上開所有承攬事務，並提交活動結案報告，被
    告卻僅給付27萬5,000元（含起訴前已給付之17萬5,000元，
    及起訴後又於100年7月4日調解期日當日給付之12萬元），
    迄今尚欠46萬元未據清償（73萬5,000元－27萬5,000元＝46
    萬元），爰依系爭備忘錄第4條、第5條及民法第490條第1項
    、第203條等規定，請求被告給付剩餘承攬報酬及遲延利息
    等語。並聲明：(一)被告應給付原告46萬元，及自99年5月21
    日起至清償日止，按年息5%計算之利息；(二)願供擔保請准宣
    告假執行。
二、被告則以：
  (一)系爭備忘錄為無效：
  1.兩造無受系爭備忘錄拘束之真意：
    兩造於簽訂系爭備忘錄前，被告即已告知協會經費不足，係
    原告表示已找到贊助廠商同意提供系爭活動之贊助金，共募
    得220萬元，並向被告提出活動規劃預算表，說明公關費用
    係以贊助經費支應，被告無須以自有資金支付等情。但被告
    本因無法接受原告與其工作團隊另一成員楔形公司所提「委
    辦契約書」之內容，致始終未能完成簽約程序，係原告以楔
    形公司林士哲為代表，向被告訛稱若要繼續募款，被告即須
    簽訂系爭備忘錄，作為確實有舉辦路跑活動之證明文件，以
    便贊助廠商撥款，並一再強調系爭備忘錄並非正式合約云云
    ，被告方才陷於錯誤，而於該備忘錄上用印，故被告實無簽
    訂系爭備忘錄之真意。
  2.被告亦得依詐欺之規定撤銷簽約之意思表示：
    原告自始即以提供委辦契約書（即被證3）、99年3月24日電
    子郵件所附預算表（即被證2）、於簽訂備忘錄前一日發函
    通知被告簽約，卻刻意隱瞞所簽文件包含系爭備忘錄、於歷
    來活動海報上均加註贊助廠商如華碩、萊爾富等廠商名稱、
    建議被告退還報名費並加贈免費T恤予盲跑組報名民眾等積
    極作為，使被告產生能獲得企業贊助款，並將部分贊助款依
    35%之比例提撥予原告作為本件服務報酬，故被告無庸另行
    支付報酬予原告之信賴。如認系爭備忘錄為有效，被告亦係
    因原告上開積極詐欺行為因而陷於錯誤同意簽約，自得撤銷
    該意思表示。
  (二)即使系爭備忘錄為有效，本件服務報酬請求權之要件亦未完
    備：
  1.原告實際上並未完成約定之工作，不得請求報酬：
    依系爭備忘錄第1條之約定，原告應負責完成者包含活動整
    體規劃、媒體公關操作、廣告贊助及相關設計及發包製作項
    目等4項工作，然原告僅有協助打電話聯繫部分媒體到場，
    其餘則僅係依被告所提企畫案執行，且未替被告募得任何一
    筆款項，活動製作物之設計及發包更是由被告另以22萬元委
    託楔形公司完成。可見被告已付之27萬5,000元，顯逾原告
    可得請求之報酬，原告自無權再請求被告給付剩餘款項。
  2.再者，系爭備忘錄第5條第1項係約定以「第一筆企業贊助金
    進帳後兩天」為給付條件，然迄今實際上根本未有任何一筆
    企業贊助金入帳，可見上開付款條件並未成就，原告怎可請
    求被告付款。
  (三)況且，原告未如期完成約定工作，現又已無履行實益，既如
    前述，被告於訴訟中亦得依民法第255條規定解除系爭承攬
    契約。而解約後，被告已付之27萬5,000元，明顯足以償還
    原告所負之上開勞務，是原告再依失效之備忘錄請求其餘報
    酬，顯無理由。
  (四)原告主張之剩餘款項數額亦有錯誤：
  1.系爭備忘錄所載乙方當事人包含原告羅雅千、陳思帆、劉易
    真、魏旭夆及訴外人梁慧萱共5人，且依原告自己之主張，
    渠等5人內部約定應受給付之款項各有不同，是即使原告之
    請求有理由，原告亦應計算扣除個別已受領之金額而為個別
    給付之聲明，本件原告聲明請求被告向原告全體給付「全部
    」剩餘款項，已於法不合。
  2.又原告主張本件債權總額為73萬5,000元，乃含稅數額，但
    原告係以個人名義簽約，並無營業稅可言，而契約中既未約
    定應由被告負擔原告之個人綜合所得稅，則原告逕行加計稅
    額，顯乏其據。
  3.再者，本件債權為可分之金錢債權而非連帶債權，依民法第
    271條規定，自應由前開5人平均分受該債權，換言之，每人
    應可得14萬元。而其中梁慧萱已於起訴後出具免除債務聲明
    書，同意免除被告之公關服務費債務，故原告可得請求之數
    額中自應扣除14萬元為是。原告雖又提出梁慧萱出具之權利
    移轉證明書（即原證41）主張梁慧萱已將其權利讓與予原告
    羅雅千，然被告否認該紙證明書之真正；至於原告另提內部
    約定稱梁慧萱僅可分得5萬元云云，亦僅係其內部約定，不
    應拘束其與被告之外部關係。
  4.因此，原告之請求即使有理由，可得請求之數額亦僅為28萬
    5,000元（70萬元－已付之27萬5,000元－14萬元＝28萬5,00
    0元）。
  (四)並聲明：1.原告之訴駁回；2.願供擔保，請准宣告免為假執
    行。
三、兩造不爭執之事項：
  (一)兩造於99年4月2日簽訂之公關合作備忘錄形式上為真正，且
    兩造迄今均未依該備忘錄「備註欄」之說明另行簽訂正式合
    約。
  (二)上開備忘錄之當事人除原告4人外尚有梁慧萱。卷附梁慧萱
    出具之「免除債務聲明書」（見本院卷(二)第118頁）及「委
    託代理使用印章授權書」（同卷第123頁）均為真。
  (三)被告已於99年8月18日前先付17萬5,000元，又於100年7月4
    日再付12萬元，以上合計已付27萬5,000元。
四、然原告另主張其已完成所有約定之工作，被告應依兩造合意
    成立之系爭備忘錄給付剩餘服務報酬46萬元等情，則為被告
    所否認，並以前揭情詞置辯。是本件之爭點即為：(一)兩造間
    有無簽訂系爭備忘錄之合意？(二)被告依民法第92條詐欺之規
    定撤銷締約之意思表示，有無理由？(三)如系爭備忘錄為有效
    ，原告是否已經完成所有約定之工作，而得請求服務報酬？
    (四)被告是否已曾收受任何企業贊助金，堪認已符合系爭備忘
    錄第5條第1項所訂之付款條件？(五)如原告請求被告給付剩餘
    服務報酬為有理由，數額應為若干？茲分述如下：
  (一)系爭備忘錄為有效：
  1.系爭備忘錄係依兩造之真意而成立：
    按當事人互相表示意思一致者，無論其為明示或默示，契約
    即為成立，民法第153條第1項定有明文。本件被告已自承兩
    造於99年4月2日所訂之公關合作備忘錄為真，本應推定被告
    有締約之意思存在；被告辯稱兩造並無受該備忘錄內容拘束
    之真意云云，自應就此加以舉證。然查：
  (1)被告辯稱其之所以同意簽約，係因原告之代理人林仕哲向其
    表示，如欲向企業募款，即須簽訂該份備忘錄，作為確實有
    舉辦路跑活動之證明文件，以利企業撥款，並一再強調該份
    備忘錄不是正式契約一節，業據證人林仕哲明確否認在案，
    證稱：其係楔形公司之員工，其當日僅係代原告等人轉交系
    爭備忘錄予被告簽署，該份備忘錄與楔形公司無關；其轉交
    備忘錄時，並未向被告表示該份備忘錄僅係簽來應付贊助廠
    商的，而且原告等人之意思應該就是要收70萬元等語甚明（
    見本院卷(二)第14頁反面），核與被告所言全然相反，是被告
    辯稱林仕哲曾表示系爭備忘錄並非正式契約不生效力一節，
    已難信為真。
  (2)尤甚者，證人即代表被告出面簽約之志工彭玉慧亦自陳：「
    就我們當時（簽約時）的認知募款已經有200萬，所以依照
    百分之35的比例，70萬要給王俊人，但是王俊人事後要給誰
    ，我不知道，也不知道活動小組成員跟王俊人之間要怎麼分
    擔這200萬」、「（那為何協會後來沒有依約給付70 萬給王
    俊人？）因為他們在活動前完全沒有得到任何企業的贊助」
    等語在卷（見本院卷(二)第13頁反面-第14頁）。可知被告於
    締約時確實明知原告承辦系爭路跑活動係有償提供服務，並
    非所謂義務幫忙，且對備忘錄所約定之報酬數額亦知之甚詳
    。被告於訴訟中全盤否認曾同意簽訂系爭備忘錄，又或證人
    彭玉慧稱其當天沒有仔細看文件內容云云，無非均係卸責之
    詞，要無可取。故而，系爭備忘錄確係依兩造之合意成立，
    應堪認定。
  (3)至於兩造所訂合約雖名為「備忘錄」，並於備註欄內記載：
    「本備忘錄效力至雙方正式合約簽訂後失其效力」，惟經核
    兩造已於該備忘錄中就報酬數額及其給付方式、及原告應提
    供之服務內容等契約要素約定綦詳，堪認兩造已就契約必要
    之點達成合致，依前揭規定，契約即已成立，不因其名稱為
    「備忘錄」有異。又被告既不否認兩造迄今未訂其他契約，
    則依前揭備註欄之記載，系爭備忘錄自仍屬有效，併予敘明
    。
  2.原告並無詐欺行為，被告依民法第92條第1項規定撤銷締約
    之意思表示，為無理由：
    被告又辯稱原告係以若干積極詐欺行為，使被告誤信原告會
    負責募集捐款，並逕以贊助款之35%支應本件服務報酬，被
    告無須額外支出任何費用，因而同意簽訂系爭備忘錄云云，
    惟查：
  (1)系爭備忘錄第1條有關工作內容即約定：「乙方（即活動小
    組）協助甲方（即被告）進行本活動整體規劃，公關計畫與
    執行、相關活動製作物設計與校對等項目」，清楚載明並未
    包含募集捐款一項。而第4條、第5條有關服務費及付款條件
    之約定，亦明定服務費即為70萬元，且係以贊助金進帳後兩
    天及活動小組提出成果報告後七天為付款期限，並非以募得
    款項按35%計算，或以活動小組能募得若干款項為付款條件
    。如原告確實有意詐欺，被告豈有可能未發覺上開條款與先
    前約定內容明顯有異？又焉有同意簽訂之理？足見被告此節
    抗辯，殊與常理不合。
  (2)且證人林仕哲曾當庭提出經被告用印、當事人為「楔形公司
    」與被告之企業贊助金委辦契約書1份，並稱該委辦契約書
    係與系爭備忘錄同日用印（見同卷第14頁反面），可知被告
    於99年4月2日除與原告簽訂系爭備忘錄外，尚與楔形公司簽
    訂上開企贊助金委辦契約。核諸兩份契約之名稱即區別一為
    「公關服務契約」、一為「企業贊助金委辦契約」，且契約
    相對人亦不相同，益見原告並無隱匿自己不負責企業贊助金
    之事實，被告亦顯然知悉原告僅負責公關活動，至於企業贊
    助之募集則係由楔形公司負責，並無何等陷於錯誤之情事。
  (3)被告雖以王俊人於99年3月26日寄予被告之「委辦契約書」
    中第5條有關處理報酬之約定，係定為：「... 甲方（即被
    告）並於結報本活動後支付乙方（即楔形公司）由乙方募集
    贊助金額之35%為營業稅等服務費用，不得遲怠情事」等語
    （見本院卷(一)第89頁），屢稱可知兩造本係合意以此方式計
    算服務報酬云云。惟實則被告亦不否認，因其未能接受該契
    約之部分內容，故始終未同意簽訂上開委辦契約書此一事實
    ，且證人即曾參與本件路跑活動規劃之被告志工譚令玫亦為
    相同證述無誤（見本院卷(二)第13頁反面）。果爾，則被告屢
    持未經兩造合意之條款，辯稱此乃兩造之真意所在云云，實
    不知所據何在。
  (4)被告又另以活動小組於99年3月24日所傳送系爭路跑活動預
    算表1份為證，證明原告曾於締約前表示被告無須支付本件
    服務報酬云云。經細繹之，原告於該封電子郵件中亦僅陳述
    ：「附件請參考3/23開會簡報及目前的預算表... 要請玉慧
    這邊再幫忙協助確認標為黃色底的部分金額（由協會這邊支
    出的費用）... 」（見本院卷(一)第84頁），文義尚非明確，
    實無從當然推論未標為黃色底之項目即非協會所須支付者。
    此徵以被告自己亦提出支付獎盃、場地布置、舞台背板、文
    宣印製等原先預算表中未標為黃色底費用項目之收據，自承
    支出該等費用即明（見本院卷(二)第110-115頁）。且原告主
    張如此分別標示，係因兩造曾協議共同開立活動專戶，由活
    動小組控管收支，預算表中所稱應由被告自己支出者，係指
    被告主張應支出但為原告反對之項目而言等語，亦有卷附委
    辦契約書第6條之約定足證（見本院卷(一)第89頁），堪認並
    非全然虛妄。是以，雖然對照該預算表第八項「行政費」項
    下「活動企劃費」75萬元一欄未標為黃色底，然仍無從推論
    原告之本意即為告知該項服務為免費，被告以此指稱原告詐
    欺，亦非可採。
  (5)至於被告再稱原告於99年3月16日所提企劃案、隔日所提工
    作時程表中均提及原告工作內容包含「贊助廠商確認」，歷
    來所提DM文案或簡報中又均註明華碩、萊爾富等贊助廠商名
    義，原告甚至主動提案盲跑組活動免收報名費等情，即使為
    真，亦不足以證明兩造曾約定應由原告負責募集企業贊助、
    遑論原告曾保證企業贊助金所得已足以支付本件服務報酬，
    要不待言。被告擷取部分文字，即逕指原告有此保證，實為
    無稽。
  3.綜上，系爭備忘錄係經兩造無瑕疵之真意成立，應屬有效，
    原告據此作為請求本件服務報酬之請求權基礎，洵屬有據。
  (二)系爭備忘錄所訂報酬請求權之要件均已完備：
    查，系爭備忘錄第1條工作內容係約定：「乙方（即活動小
    組）協助甲方（即被告）進行本活動整體規劃，公關計畫與
    執行、相關活動製作物設計與校對等項目」；第5條付款條
    件則係定為：「第一項：訂金30%（新台幣21萬元）：需於
    第一筆企業贊助金進帳後兩個工作天，匯於乙方（即活動小
    組）指定之帳戶；第二項：尾款（新台幣49萬元）：甲方需
    於乙方提交成果報告書書面報告後7日內匯於乙方指定之帳
    戶... 」（見本院卷(一)第40頁）。被告雖否認原告已依約完
    成工作，及自己已收受企業贊助金等要件事實，然查：
  1.原告已依約完成系爭備忘錄約定之所有工作：
  (1)依前揭備忘錄第1條約定之文義以觀，可知原告負責之工作
    項目並不包含企業贊助金之募集在內，是被告屢以事後募款
    情形不如預期，指摘原告未能履約一節，顯不足取。
  (2)再者，原告主張其已依約履行活動整體規劃、公關計畫及活
    動製作物之設計與校對等情，業已分別提出系爭路跑活動工
    作時程表暨活動企劃書、預算表、經原告修改之舞台腳本及
    舞台流程、發送予各媒體之活動宣傳新聞稿及活動資訊、多
    封對DM、海報提出修正意見之電子郵件、網宣文檔（分見本
    院卷(一)第69-83頁、第85-86頁、第184-193頁、第194-204頁
    、第205-217頁、第279-289頁）等物為證，內容均稱翔實，
    堪予採信。被告雖稱被告早已提出企劃書，原告僅係依該企
    劃書執行，不能認為已履行「活動整體規劃」之任務，但細
    究被告所擬之企劃書（見本院卷(一)第102-106頁），內容僅
    係說明系爭路跑活動之宗旨、及初步之活動規劃，相較於原
    告又依該宗旨進一步擬定具體實施方法，顯不可相互比擬，
    被告身為系爭路跑活動之主辦者，於活動之初規劃此類文件
    交予執行者進行細部規劃，本屬當然，被告執此辯稱係由自
    己規劃云云，顯有不實。而被告又稱原告所謂公關活動僅係
    打電話聯繫部分媒體，收費顯有過高云云，更非公允。另被
    告雖提出楔形公司之活動估價單及收據數紙（見本院卷(二)第
    110-115頁），辯稱相關活動製作物均已另由楔形公司完成
    ，原告並未履行此一義務等語，然原告依約所負義務本僅為
    「活動製作物之設計與校對」，並非「製作」，因此即使該
    等製作物均係由楔形公司製作，亦與原告無涉，被告對此應
    有誤認。況且系爭路跑活動已確實如期舉辦完成，且被告於
    兩造於99年5月10日召開之成果檢討會議中亦未具體指摘原
    告之執行結果有何欠缺，有該次會議紀錄譯文附卷可參（見
    本院卷(一)第179-183頁），是被告至本件訴訟中，始改稱原
    告執行成果不佳云云，顯為卸責之詞甚明。
  2.被告已收受第一筆企業贊助金，系爭備忘錄第5條第1項所訂
    付款條件業已成就：
    就此，原告已提出彭玉慧自陳將於99年4月8日自老虎牙子收
    受贊助金6萬元之信函、及收支明細表1份（見本院卷(一)第29
    0、291-292頁）。而被告雖表否認，惟其無非係以：其中老
    虎牙子之贊助金係以林施淑美個人名義捐助，中華電信、台
    灣電力公司及中油公司則係透過立法委員協助爭取之補助款
    等語置辯，惟無論募款方式為何、或企業是否係以自己名義
    或藉由他人名義捐款，均無礙該等款項係由企業提供被告作
    為系爭路跑活動贊助金之性質，系爭備忘錄第5條第1項既未
    限制「企業贊助金」之形式，被告以此拒絕付款，即顯屬無
    據。
  3.基上，本件服務報酬請求權之付款條件應業已成就，原告請
    求被告給付服務報酬為有理由。
  (三)原告可得請求之數額：
  1.原告雖主張應以兩造約定服務報酬70萬元加計按5%稅率計算
    之稅額，總計73萬5,000元作為本件報酬總額，然原告係以
    個人名義簽約，有系爭備忘錄在卷足佐，故本件應無依通常
    交易習慣另加計5%營業稅之情形。又倘原告所指稅額係指個
    人綜合所得稅而言，此亦應以兩造曾合意應由被告負擔，方
    得命被告負擔，然綜觀系爭備忘錄全文，並無類此規定，是
    原告主張本件服務報酬總額應加計上開稅額，即無理由，仍
    應以70萬元計算，先予確認。
  2.次按債權之讓與，非經讓與人或受讓人通知債務人，對於債
    務人不生效力；但法律另有規定者，不在此限，民法第297
    條第1項訂有明文。依其反面解釋，債權之讓與，倘經受讓
    人通知債務人，即應自通知之時對債務人發生讓與效力。準
    此，被告雖提出系爭備忘錄簽約人之一梁慧萱於100年11月
    17日親自出具之免除債務聲明書1紙，辯稱本件未付款項應
    扣除梁慧萱應得之14萬元云云（見本院卷(二)第118頁），然
    原告早於此之前，即於100年8月30日民事補充聲明狀內載明
    梁慧萱已將其服務報酬請求權讓與原告羅雅千等情，有該份
    書狀附卷可參（見本院卷(一)第39頁），事後並已補提梁慧萱
    於99年9月15日出具之權利移轉聲明書為憑（見原證41），
    堪認已經將此債務讓與之事實通知被告，依前揭說明，被告
    自應受此拘束，即使梁慧萱事後又具狀拋棄其請求權，亦不
    生免除債務之效力。此外，被告雖又否認前揭權利移轉聲明
    書之真正，惟經與被告不否認真正之梁慧萱印文相互比對（
    見本院卷(二)第123頁所附「委託代理使用印章授權書」），
    足認前揭權利移轉聲明書上之梁慧萱印文應為真實，梁慧萱
    確有讓與其債權予羅雅千之真意無疑。是被告辯稱未付之42
    萬5,000元（70萬元－27萬5,000元＝42萬5,000元）尚應扣
    除14萬元一節，尚不足取。
  3.末查，本件原告等人之聲明方式，雖係請求被告給付全部剩
    餘款項予原告全體，而未區分計算個人應得數額分別請求，
    惟此僅涉及原告等人間之內部關係，對於被告之權益無礙，
    渠等既願以此方式為聲明，於法自無不合，被告以此指稱原
    告之訴有何不合法云云，實非有理，併為指明。
  4.是以，原告可得請求之剩餘款項即為42萬5,000元（70萬元
    －27萬5,000元＝42萬5,000元）。
五、綜上所述，原告既已依約履行所有工作項目，且被告亦已收
    受第一筆企業贊助金，則原告依據兩造合意成立之系爭備忘
    錄，主張被告應給付未付之服務報酬，即有理由。惟原告主
    張應加計稅額3萬5,000元，故本件報酬總額應以73萬5,000
    元計算一節，則非有據，仍應以70萬元認定本件服務報酬總
    額為當。從而，原告依系爭備忘錄第5條之約定，請求被告
    給付剩餘款項42萬5,000元（70萬元－27萬5,000元＝42萬5,
    000元），為有理由，應予准許；逾此範圍之請求為無理由
    ，應予駁回。又依該條項約定所定付款期限為原告提出成果
    報告後7日，而原告已於99年5月10日召開成果檢討會議時當
    場提出成果報告書，有原告於同年月13日寄予被告之電子郵
    件及該份成果報告書附卷以觀（見本院卷(一)第49頁、第218-
    256頁），足認被告依約本應於99年5月17日前付訖剩餘款項
    ，被告迄今既仍有欠款如上，是原告請求被告另應給付自99
    年5月21日起至清償日止，按年息5%計算之遲延利息，即同
    屬有據，併應准許。
六、本件事證已臻明確，兩造其餘攻擊防禦方法及所提證據，核
    與本件判決結果不生影響，爰不另一一論述，併予敘明。
七、又本判決所命給付之金額未逾50萬元，依民事訴訟法第389
    條第1項第5款規定，應依職權宣告假執行。至原告就敗訴部
    分陳明願供擔保聲請宣告假執行，因訴之駁回而失所依據，
    不予准許。另被告就原告勝訴部分陳明願供擔保，聲請宣告
    免為假執行，合於法律規定，爰酌定相當之擔保金額宣告之
    。
八、訴訟費用負擔之依據：民事訴訟法第79條。
中    華    民    國   100    年    12    月    16    日
                  民事第三庭  審判長法  官  郭美杏
                                    法  官  汪怡君
                                    法  官  吳若萍
以上正本係照原本作成。
如對本判決上訴，須於判決送達後20日內向本院提出上訴狀。如
委任律師提起上訴者，應一併繳納上訴審裁判費。
中    華    民    國   100    年    12    月    16    日
                                    書記官  王妤甄